ACORDAO-COMPLETO-2346026

ACÓRDÃO DE RELAÇÃO

ACÓRDÃO DE RELAÇÃO 1530/2019 ATA 6/2019 - SEGUNDA CÂMARA

Acórdão 1530/2019-TCU-Segunda Câmara
VISTO este processo que trata nesta oportunidade de monitoramento das providências adotadas para cumprir o Acórdão 8507/2017-TCU-Segunda Câmara, por meio do qual o Tribunal considerou ilegal ato de concessão de aposentadoria a José Eneas de Miranda Frazão, ex-docente da Fundação Universidade Federal do Maranhão - UFMA.
Considerando que, não obstante as ações adotadas pela unidade jurisdicionada para atender as determinações do TCU, foi deferida liminar, em junho/2018, no âmbito do Processo 1000096-58.2018.4.01.3700, em curso na 3ª Vara Federal Cível da Seção Judiciária do Estado do Maranhão, a fim de determinar que a UFMA se abstivesse de efetuar qualquer medida no sentido de descontar, suprimir ou suspender a remuneração do inativo, com base na deliberação deste Tribunal;
considerando que não foi possível obter informações atualizadas sobre o andamento da referida ação judicial;
considerando que, nos termos dos pareceres da Secretaria de Fiscalização de Pessoal - Sefip e do Ministério Público junto ao Tribunal - MPTCU, cabe adotar as providências pertinentes com vistas a acompanhar o desenrolar do assunto, conforme questão de ordem aprovada por este Tribunal; 
considerando que também é conveniente efetuar determinação à UFMA para que acompanhe o deslinde da ação judicial, consoante a jurisprudência deste Tribunal, a exemplo dos Acórdão 2215/2018-TCU-Plenário (da minha relatoria) e Acórdãos 2.754 e 12.150/2018 - 2ª Câmara (relatores os ministros José Múcio Monteiro e o ministro-substituto Marcos Bemquerer Costa, respectivamente) ;
considerando que não é devido arquivar este processo, mas sim sobrestar o seu andamento até o trânsito em julgado da sentença sobre o mérito da ação judicial, consoante precedente contido, a título ilustrativo, no Acórdão 10236/2018-TCU-Segunda Câmara (relator o ministro-substituto André Luís de Carvalho) ;
os ministros do Tribunal de Contas da União, reunidos em sessão da 2ª Câmara, ACORDAM, por unanimidade, ante as razões expostas pela relatora e com fundamento nos arts. 157 e 250, inciso II, do Regimento Interno, em sobrestar o andamento deste processo até o transito em julgado da sentença proferida no Processo 1000096-58.2018.4.01.3700 e em efetuar as determinações abaixo indicadas.
1. Processo TC-Processo 018.269/2016-8 (APOSENTADORIA) 
1.1. Classe de Assunto: V.
1.2. Interessado: José Eneas de Miranda Frazão (CPF XXX.221.263-XX) .
1.3. Unidade: Fundação Universidade Federal do Maranhão - UFMA.
1.4. Relatora: ministra Ana Arraes.
1.5. Representante do Ministério Público: procurador Júlio Marcelo de Oliveira.
1.6. Unidade Técnica: Secretaria de Fiscalização de Pessoal - Sefip.
1.7. Representação legal: não há.
1.8. Determinações/Recomendações/Orientações: 
1.8.1. determinar à Fundação Universidade Federal do Maranhão que acompanhe o deslinde do Processo 1000096-58.2018.4.01.3700, em curso na 3ª Vara Federal Cível da Seção Judiciária do Estado do Maranhão e, caso ocorra desfecho desfavorável ao autor da ação judicial, faça cumprir, na íntegra, as disposições do Acórdão 8507/2017-TCU-Segunda Câmara, sob pena de responsabilidade solidária da autoridade administrativa omissa;
1.8.2. determinar à Secretaria de Fiscalização de Pessoal que, nos termos da questão de ordem aprovada pelo Plenário do TCU na sessão de 8/6/2011, encaminhe ao Departamento de Assuntos Extrajudiciais da Advocacia-Geral da União as informações necessárias ao acompanhamento da referida ação judicial, para adoção das providências cabíveis, com ciência à Consultoria Jurídica deste Tribunal.

Segunda Câmara

José Eneas de Miranda Frazão (CPF XXX.221.263-XX).

José Eneas de Miranda Frazão

ANA ARRAES

não há.

Procurador Júlio Marcelo de Oliveira.

APOSENTADORIA (APOS)

Secretaria de Fiscalização de Pessoal - Sefip.